臺灣高等法院民事裁定
109年度聲再字第76號
聲  請  人  姜榮昇
相  對  人  莒光保全股份有限公司

法定代理人  張倉琳
上列聲請人為當事人間確認僱傭關係存在等事件訴訟救助聲請再
審事件，對於中華民國109年2月12日本院109年度勞聲字第17號
確定裁定聲請再審，本院裁定如下： 
    主  文
再審聲請駁回。
再審聲請費用由聲請人負擔。
　　理　由
一、聲請意旨略以：
　　其自民國100年1月28日迄今已失業8年，無固定資產，無資
    力支出本院109年度聲再字第10號再審事件之裁判費，為此
    乃檢具107年度綜合所得稅各類所得資料清單、勞工保險被
    保險人投保資料表、全國財產稅總歸戶財產查詢清單、臺灣
    臺北地方法院（下稱臺北地院）108年12月24日之108年救字
    第302號裁定及該裁定所調閱之稅務電子閘門所得調件明細
    表等件，聲請訴訟救助，經本院以109年度勞聲字第17號受
    理在案，詎法院並未斟酌上開事證，未適用民事訴訟法第10
    7條、第109條第2項、第284條規定，於109年2月12裁定（下
    稱系爭裁定）駁回聲請人訴訟救助之聲請，系爭裁定顯有民
    事訴訟法第496條第1項第1款規定之再審事由，為此聲請再
    審等語。
二、按裁定已經確定，而有民事訴訟法第496條第1項或第497條
    之情形者，得準用本編之規定，聲請再審，同法第507條定
    有明文。又同法第496條第1項第1款所稱「適用法規顯有錯誤」，係指確定判決所適用之法規顯然不合於法律規定，或與司法院現尚有效及大法官會議之解釋，或最高法院有效之判例顯然違反者而言，含消極之不適用法規，顯然影響裁判者，但不包含漏未斟酌證據、判決理由不備、判決理由矛盾、取捨證據及認定事實錯誤之情形在內（司法院釋字第177號解釋、最高法院60年台再字第170號、63年台上字第880號判例、92年度台上字第320號裁判意旨參照）。
三、經查：
（一）本件聲請人係以其無資力繳納本院109年度聲再字第10號
      再審事件之裁判費為由而聲請訴訟救助，經本院受理後，
      以系爭裁定駁回聲請人該訴訟救助之聲請等情，業據聲請
      人提出系爭裁定為證(見本院卷第165、166頁)，自堪信為
      真實。
（二）而聲請人雖指摘系爭裁定，有消極未適用民事訴訟法第10
      7條、第109條第2項、第284條規定之適用法規錯誤之情云
      云，然觀諸系爭裁定內容，係以聲請人就所提再審聲請，
      顯無勝訴之望，而駁回聲請人訴訟救助之聲請，聲請人上
      開主張，顯係指摘上開裁定認定事實錯誤，揆諸前揭二之
      說明，聲請人執此主張指摘系爭裁定適用法規顯有錯誤云
      云，難認有據。
四、綜上，聲請人以系爭裁定有民事訴訟法第496條第1項第1款
    之事由聲請再審，為無理由，應予駁回。
據上論結，本件再審聲請為無理由，爰裁定如主文。 
中華民國109年6月24日
  　　                 勞動法庭
                        審判長法  官 黃雯惠
　　　　　　　　　　　　　　　法  官 賴秀蘭
　　　　　　　　　　　　　　　法  官 石有為
正本係照原本作成。
如不服本裁定，應於收受送達後10日內向本院提出抗告狀，並應
繳納抗告費新臺幣１千元。
中  　華　　民　　國　　109   年　　6　　月　　 24  　日
　　　　　　　　　　　　
　　　　　　　　　　　　　　  書記官 何幸崇